public_html/app/tools/lang/data/dithionario_veneto-1.0.0-windows-xpi/dictionaries/vec.aff
SFX A r va/SQK [dgkmnprs]uar
SFX A r va/SQK [dijlorstuvxđ]entar
SFX A r va/SQK [dlnstxñŧ]ifegar
SFX A r va/SQK [dltv]ernar
SFX A r va/SQK [eilnu]ŧar
SFX A r va/SQK [eilox]mar
SFX A r va/SQK [einoru]xar
SFX A r va/SQK [einosu]car
SFX A r va/SQK [eiu]xurar
SFX A r va/SQK [eo]liđar
SFX A r va/SQK [eo]ntiđar
SFX A r va/SQK [es]kotar
SFX A r va/SQK [es]ŧervelar
SFX A r va/SQK [fjkx]ermar
SFX A r va/SQK [fklrsx]oñar
SFX A r va/SQK [fm]eretar
SFX A r va/SQK [fpvŧ]iolar
SFX A r va/SQK [fsx]ierir
SFX A r va/SQK [ft]erdir
SFX A r va/SQK [fŧ]etuar
SFX A r va/SQK [gin]ritar
SFX A r va/SQK [iln]trar
SFX A r va/SQK [inru]jar
SFX A r va/SQK [io]ntar
SFX A r va/SQK [io]rkolar
SFX A r va/SQK [ipt]ađar
SFX A r va/SQK [ipu]lar
SFX A r va/SQK [irst]umar
SFX A r va/SQK [klt]ivar
SFX A r va/SQK [kp]avejar
SFX A r va/SQK [kt]erŧar
SFX A r va/SQK [lmtxŧ]enŧiar
SFX A r va/SQK [ln]etrar
SFX A r va/SQK [lnoru]đar
SFX A r va/SQK [mp]eritar
SFX A r va/SQK [mv]ergolar
SFX A r va/SQK [nr]guir
SFX A r va/SQK [ns]erbar
SFX A r va/SQK [ns]ervar
SFX A r va/SQK [ns]kuercar
SFX A r va/SQK [nsv]edar
SFX A r va/SQK [nx]goŧar
SFX A r va/SQK [op]ar
SFX A r va/SQK [ox]longar
SFX A r va/SQK [pt]erveñir
SFX A r va/SQK [pt]resar
SFX A r va/SQK [pt]rotar
SFX A r va/SQK [stŧ]imentar
SFX A r va/SQK [sŧ]erkar
SFX A r va/SQK [tuv]iliđar
SFX A r va/SQK [tv]eriđar
SFX A r va/SQK [tv]erniđar
SFX A r va/SQK [xŧ]ertar
SFX A r va/SQK alar
SFX A r va/SQK alienar
SFX A r va/SQK amar
SFX A r va/SQK arar
SFX A r va/SQK arveñir
SFX A r va/SQK aver
SFX A r va/SQK bersajar
SFX A r va/SQK bertonar
SFX A r va/SQK bordeđar
SFX A r va/SQK dar
SFX A r va/SQK deramar
SFX A r va/SQK derenar
SFX A r va/SQK derivar
SFX A r va/SQK derobar
SFX A r va/SQK derokar
SFX A r va/SQK derokir
SFX A r va/SQK derotar
SFX A r va/SQK desavir
SFX A r va/SQK desferenŧiar
SFX A r va/SQK devorar
SFX A r va/SQK devorŧiar
SFX A r va/SQK dexeredar
SFX A r va/SQK dexverxenar
SFX A r va/SQK dir
SFX A r va/SQK donar
SFX A r va/SQK exerŧitar
SFX A r va/SQK far
SFX A r va/SQK fermentar
SFX A r va/SQK fumar
SFX A r va/SQK griliar
SFX A r va/SQK guernar
SFX A r va/SQK inbaretar
SFX A r va/SQK infervorar
SFX A r va/SQK inkartonar
SFX A r va/SQK intarsiar
SFX A r va/SQK interesar
SFX A r va/SQK interiŧir
SFX A r va/SQK interkalar
SFX A r va/SQK interkuerar
SFX A r va/SQK interkuirar
SFX A r va/SQK interlinear
SFX A r va/SQK interlokuir
SFX A r va/SQK intermeđar
SFX A r va/SQK interogar
SFX A r va/SQK interpretar
SFX A r va/SQK intiriŧir
SFX A r va/SQK inveriar
SFX A r va/SQK inversiar
SFX A r va/SQK inŧercelar
SFX A r va/SQK kalar
SFX A r va/SQK kalefar
SFX A r va/SQK kantar
SFX A r va/SQK karpir
SFX A r va/SQK kolar
SFX A r va/SQK korniđar
SFX A r va/SQK koñer
SFX A r va/SQK kriolar
SFX A r va/SQK kurvar
SFX A r va/SQK lotar
SFX A r va/SQK lumar
SFX A r va/SQK lustrar
SFX A r va/SQK maravejar
SFX A r va/SQK menar
SFX A r va/SQK meravejar
SFX A r va/SQK merkantar
SFX A r va/SQK merkantiđar
SFX A r va/SQK međar
SFX A r va/SQK mojar
SFX A r va/SQK mudarar
SFX A r va/SQK ojar
SFX A r va/SQK okar
SFX A r va/SQK ormeđar
SFX A r va/SQK parer
SFX A r va/SQK perdonar
SFX A r va/SQK perfumar
SFX A r va/SQK perifraxar
SFX A r va/SQK periodar
SFX A r va/SQK perkolar
SFX A r va/SQK perkotar
SFX A r va/SQK perletar
SFX A r va/SQK perlustrar
SFX A r va/SQK permaner
SFX A r va/SQK permudarar
SFX A r va/SQK permutar
SFX A r va/SQK perorar
SFX A r va/SQK perpetrar
SFX A r va/SQK perpetuar
SFX A r va/SQK perseguir
SFX A r va/SQK perseguitar
SFX A r va/SQK personaliđar
SFX A r va/SQK persugar
SFX A r va/SQK pertegar
SFX A r va/SQK pervertir
SFX A r va/SQK poder
SFX A r va/SQK pongar
SFX A r va/SQK rajar
SFX A r va/SQK ramar
SFX A r va/SQK raxar
SFX A r va/SQK redar
SFX A r va/SQK remaner
SFX A r va/SQK rigolar
SFX A r va/SQK rivar
SFX A r va/SQK robar
SFX A r va/SQK roersar
SFX A r va/SQK rokir
SFX A r va/SQK rolar
SFX A r va/SQK sajar
SFX A r va/SQK saver
SFX A r va/SQK scantiđar
SFX A r va/SQK seguir
SFX A r va/SQK seguitar
SFX A r va/SQK serajar
SFX A r va/SQK servir
SFX A r va/SQK siar
SFX A r va/SQK skortegar
SFX A r va/SQK sotolinear
SFX A r va/SQK soverkiar
SFX A r va/SQK spergoŧar
SFX A r va/SQK sperimentar
SFX A r va/SQK sperlongar
SFX A r va/SQK spernacar
SFX A r va/SQK speronar
SFX A r va/SQK sperđurar
SFX A r va/SQK steriliđar
SFX A r va/SQK sugar
SFX A r va/SQK superbir
SFX A r va/SQK terapienar
SFX A r va/SQK teraŧar
SFX A r va/SQK termenar
SFX A r va/SQK terminar
SFX A r va/SQK terŧariolar
SFX A r va/SQK teñir
SFX A r va/SQK tonar
SFX A r va/SQK tormentar
SFX A r va/SQK tuar
SFX A r va/SQK vejar
SFX A r va/SQK velar
SFX A r va/SQK verdeđar
SFX A r va/SQK vergiđar
SFX A r va/SQK vergoñar
SFX A r va/SQK verifegar
SFX A r va/SQK verigolar
SFX A r va/SQK verolar
SFX A r va/SQK versar
SFX A r va/SQK vertir
SFX A r va/SQK verxurar
SFX A r va/SQK verđelar
SFX A r va/SQK veñir
SFX A r va/SQK xberlefar
SFX A r va/SQK xberlotar
SFX A r va/SQK xberlumar
SFX A r va/SQK xberxelar
SFX A r va/SQK xeguir
SFX A r va/SQK xelar
SFX A r va/SQK xermojar
SFX A r va/SQK xgoñar
SFX A r va/SQK xlargiđar
SFX A r va/SQK xmerdar
SFX A r va/SQK xmerejar
SFX A r va/SQK xmeriliar
SFX A r va/SQK xmerŧiar
SFX A r va/SQK xmorgolar
SFX A r va/SQK xnervađar
SFX A r va/SQK xvergoñaŧar
SFX A r va/SQK đurar
SFX A r va/SQK ŧercar
SFX A r va/SQK ŧernir
SFX A r va/SQK ŧerpir
SFX A r va/SQK ŧirkuir
SFX A r va/SQK ŧitar
SFX A r va/SQK ŧokir
SFX A r vau/R [abcdefmnpstvxñđŧ]olar
SFX A r vau/R [abcdfgijknopstvxŧ]etar
SFX A r vau/R [abcdfjkmpsv]iđar
SFX A r vau/R [abcdfklnoprstuvxđŧ]inar
SFX A r vau/R [abcefgijklmnpsvxđŧ]onar
SFX A r vau/R [abdefklmopsvx]itar
SFX A r vau/R [abdfgijklmnpstxñđ]orar
SFX A r vau/R [abdfgikmst]urar
SFX A r vau/R [abdfijkmnprstuŧ]elar
SFX A r vau/R [abdgiotu]riđar
SFX A r vau/R [abfgptu]regar
SFX A r vau/R [abfjlnpr]utar
SFX A r vau/R [abfkx]renar
SFX A r vau/R [abfot]raŧar
SFX A r vau/R [abik]rokar
SFX A r vau/R [abikoptu]riar
SFX A r vau/R [acfgjlmosxđ]ir
SFX A r vau/R [adfgioptu]rir
SFX A r vau/R [adiopt]ronar
SFX A r vau/R [adklpstuvđŧ]enar
SFX A r vau/R [aeilnosu]tir
SFX A r vau/R [aeilnsu]kar
SFX A r vau/R [aeinosu]tegar
SFX A r vau/R [aeinu]kir
SFX A r vau/R [aeio]strar
SFX A r vau/R [aeiop]letar
SFX A r vau/R [aeiou]nir
SFX A r vau/R [aeiou]xenar
SFX A r vau/R [aeiru]ñar
SFX A r vau/R [aeiu]bir
SFX A r vau/R [aeiu]ngar
SFX A r vau/R [aeiu]ŧiar
SFX A r vau/R [aelo]var
SFX A r vau/R [aenoux]golar
SFX A r vau/R [aeo]liar
SFX A r vau/R [aeors]tiđar
SFX A r vau/R [aeou]mentar
SFX A r vau/R [agot]rejar
SFX A r vau/R [ai]erar
SFX A r vau/R [ai]ñaŧar
SFX A r vau/R [ail]gar
SFX A r vau/R [ailnou]sar
SFX A r vau/R [ailnu]bar
SFX A r vau/R [ailu]minar
SFX A r vau/R [aiou]rmar
SFX A r vau/R [aiou]ñir
SFX A r vau/R [aisu]kiar
SFX A r vau/R [aku]rifegar
SFX A r vau/R [alnoru]ŧir
SFX A r vau/R [als]tar
SFX A r vau/R [an]deđar
SFX A r vau/R [an]fraxar
SFX A r vau/R [an]kuerar
SFX A r vau/R [an]kuirar
SFX A r vau/R [ano]fegar
SFX A r vau/R [anou]pir
SFX A r vau/R [ao]er
SFX A r vau/R [ao]ler
SFX A r vau/R [ao]niđar
SFX A r vau/R [ao]rcar
SFX A r vau/R [ao]rdar
SFX A r vau/R [ao]rdir
SFX A r vau/R [ao]rdonar
SFX A r vau/R [ao]rkar
SFX A r vau/R [ao]rnar
SFX A r vau/R [ao]rnir
SFX A r vau/R [ao]rsar
SFX A r vau/R [ao]rtir
SFX A r vau/R [aou]nŧiar
SFX A r vau/R [aou]rbar
SFX A r vau/R [aou]rbir
SFX A r vau/R [aou]rgar
SFX A r vau/R [aou]rkiar
SFX A r vau/R [aou]rlar
SFX A r vau/R [aou]rtar
SFX A r vau/R [aou]rŧar
SFX A r vau/R [ar]naliđar
SFX A r vau/R [aux]nar
SFX A r vau/R [bcdefgijmnpsvxđŧ]otar
SFX A r vau/R [bcdfgjklmnpstvxđŧ]erar
SFX A r vau/R [bcfgiklnoprtŧ]eđar
SFX A r vau/R [bcfgjklmnoptuv]aŧar
SFX A r vau/R [bcfilrtđ]ugar
SFX A r vau/R [bcmpruŧ]efar
SFX A r vau/R [bdegikmprstđ]aliđar
SFX A r vau/R [bdfjmnptvx]iar
SFX A r vau/R [bdflmvđ]ogar
SFX A r vau/R [bdgklmnptuv]ajar
SFX A r vau/R [bdgkpv]rar
SFX A r vau/R [bdilmnopsvxñđŧ]egar
SFX A r vau/R [bdklmoprtuv]acar
SFX A r vau/R [bfilmtuv]antar
SFX A r vau/R [bfjnptvx]erir
SFX A r vau/R [bgknpstv]axar
